【裁判字號】    97,交聲,1114
【裁判日期】    971231
【裁判案由】    聲明異議
【裁判全文】
臺灣臺南地方法院交通事件裁定       97年度交聲字第1114號
原處分機關  交通部公路總局嘉義區監理所麻豆監理站
異議人即受
處分人      甲○○
上列受處分人因違反道路交通管理處罰條例案件，對於交通部公
路總局嘉義區監理所麻豆監理站，民國97年11月10日所為之裁決
處分（處分案號：麻監裁罰字第裁75-ZDC095416號），聲明異議
，本院裁定如下：
      主  文
異議駁回。
      理  由
一、原處分意旨略以：異議人即受處分人甲○○（下稱異議人）
    駕駛其所有車號SX-2346號自小客車，於民國97年9月3日下
    午16時04分許，行經國道1號高速公路南下307.7公里處時，
    因「未保持行車安全距離 (時速113公里，應保持56.5公尺
    ，實距不足)」，經內政部警政署國道公路警察局第4警察隊
    新市分隊警員 (下稱舉發機關)以違反道路交通管理處罰條
    例 (下稱處罰條例)第33條第1項第2款為由，製單逕行舉發
    。嗣後原處分機關以其違規事實明確，依同條款及第63條第
    1項第1款之規定，裁處異議人罰鍰新台幣 (下同)3000 元，
    並記違規點數1點等語。
二、本件聲明異議意旨略以：照片車號不明，非本人車輛車號，
    又告發車種為1600C.C.排氣量，本人車輛排氣量僅為1590C.
    C.，為此聲明異議，請求撤銷原處分云云。
三、按汽車行駛於高速公路、快速公路或設站管制之道路，不遵
    使用限制、禁止、行車管制及管理事項之管制規則而有未保
    持安全距離者，處汽車駕駛人3000元以上6000元以下罰鍰，
    並記違規點數1點，處罰條例第33條第1項第2款、第63條第
    1項第1款分別定有明文。又汽車行駛高速公路及快速公路，
    前後兩車間之行車安全距離，在正常天候狀況下，小型車以
    車輛速率之每小時公里數值除以2，單位為公尺；前項規定
    例示如下：
  ┌─────────┬────────┐
  │                  │最小距離（公尺）│
  │車速（公里／小時）├───┬────┤
  │                  │大型車│小型車  │
  ├─────────┼───┼────┤
  │六十              │四十  │三十    │
  ├─────────┼───┼────┤
  │七十              │五十  │三五    │
  ├─────────┼───┼────┤
  │八十              │六十  │四十    │
  ├─────────┼───┼────┤
  │九十              │七十  │四五    │
  ├─────────┼───┼────┤
  │一百              │八十  │五十    │
  ├─────────┼───┼────┤
  │一百一十          │九十  │五五    │
  └─────────┴───┴────┘
    高速公路及快速公路交通管制規則第6條第1項第1款、第2項
    亦有明定。
四、本院審酌：
  (一)異議人駕駛其所有車號SX-2346號自小客車，於97年9月3日
    下午16時4分許，行經國道1號高速公路南下307.7公里處時
    ，因駕車行駛於高速公路與前車未保持安全距離 (時速每小
    時113公里，應保持56.5公尺，實距不足)，經舉發機關製單
    逕行舉發；嗣後再經原處分機關裁處罰鍰3000元並記違規點
    數1點之事實，有原處分機關裁決書、舉發通知單、舉發機
    關97年12月9日公警四交字第0970473820號函及其所附違規
    照片3張，異議人之違規事實已可認定。
  (二)又異議人辯稱告發車種排氣量數字記載錯誤云云；惟按行為
    人有本條例之情形者，應填製舉發違反道路交通管理事件通
    知單，並於被通知人欄予以勾記，其通知聯依下列規定辦理
    ：逕行舉發者，應按已查明之資料填註車牌號碼、車輛種類
    、車主姓名及地址，並於通知單上方空白處加註逕行舉發之
    文字後，由舉發機關送達被通知人；違反道路交通管理事件
    統一裁罰基準及處理細則第11條第1項第4款定有明文。故車
    種排氣量數字並非逕行舉發通知單上必要記載事項，縱使記
    載有誤，仍不影響舉發之效力。又本件通知單上各項，如舉
    發方式 (逕行舉發)、車牌號碼、車輛種類、車主姓名、違
    規時間、違規地點、違規事實、違反法條等項之記載，則均
    為正確無誤，故本件違規駕駛人確屬異議人無疑，異議人之
    辯解並無理由。
五、綜上所述，異議人前述違規事實既可認定，原處分機關依處
    罰條例第33條第1項第2款及第63條第1項第1款之規定，裁處
    異議人罰鍰3000元並記違規點數1點，經核即為合法，異議
    人之異議為無理由，應予駁回。
六、據上論斷，應依道路交通案件處理辦法第19條，裁定如主文
    。
中    華    民    國    97    年    12    月    31     日
                  交通法庭   法  官  廖建彥
以上正本證明與原本無異。
如不服本裁定應於送達後5日內向本院提出抗告狀（應附繕本）
。
                             書記官  吳揆滿
中    華    民    國    97    年    12    月    31     日


司法院資訊處製作；財團法人民間司法改革基金會備份。
